臺灣高雄地方法院刑事判決　　　　　　　　　　　　九十三年度訴字第三四二五號
　　公　訴　人　臺灣高雄地方法院檢察署檢察官
　　被　　　告　甲○○　男　二.
右被告因違反槍砲彈藥刀械管制條例案件，經檢察官提起公訴（九十三年度偵字第五
二一五號）後，被告於本院準備程序進行中為有罪之陳述，經合議庭裁定由受命法官
依簡式審判程序獨任審理，本院判決如左：
    主  文
甲○○未經許可，持有可發射子彈具有殺傷力之改造手槍，處有期徒刑貳年貳月，併
科罰金新台幣拾萬元，罰金如易服勞役，以新台幣玖佰元即銀元佰元折算壹日。扣
案之改造手槍壹支（槍枝管制編號：0000000000號）及改造子彈顆，均
沒收之。
    事實及理由
一、本件犯罪事實及證據除引用檢察官起訴書之記載（如附件）外，並更正：被告前
    因違反槍砲彈藥刀械管制條例、毒品危害防制條例及過失致死案件，經本院分別
    判處有期徒刑或定應執行刑為一年十月、十月及十月，民國九十年九月二十六日
    十日），假釋期間猶不知悔改（本件不構成累犯，檢察官稱應依累犯加重其刑，
    容有未洽）。
二、按槍砲彈藥刀械管制條例部分條文業經總統於九十四年一月二十六日公布修正，
    於同年一月二十八日生效，其中將原槍砲彈藥刀械管制條例第十一條刪除，並與
    原該條例第八條、第十條合併修正移列為修正後該條例第八條，且修正後該條例
    第八條第四項所定未經許可，持有可發射子彈具有殺傷力之改造手槍罪之刑度，
    業已提高為三年以上十年以下有期徒刑，併科新台幣七百萬元以下罰金，是本件
    被告上揭違反槍砲彈藥刀械管制條例之犯行，於行為後法律已有變更，經比較新
    舊法之結果，以修正前之槍砲彈藥刀械管制條例有利於被告，依刑法第二條第一
    項但書規定，應適用最有利於被告之法律即修正前槍砲彈藥刀械管制條例第十一
    條第四項罪刑論處，合先說明。核被告所為，係犯修正前槍砲彈藥刀械管制條例
    第十一條第四項之未經許可無故持有其他可發射子彈具殺傷力之改造手槍罪、同
    條例第十二條第四項未經許可持有子彈罪。又被告一持有上開改造手槍一支、子
    彈五發之行為，同時觸犯修正前槍砲彈藥刀械管制條例第十一條第四項及同條例
    第十二條第四項之罪，為想像競合犯，應從一重論以未經許可持有其他可發射子
    彈具有殺傷力之改造槍枝罪。至起訴書證據並所犯法條欄所載被告違反槍砲彈藥
    刀械管制條例第十條第四項之未經許可持有改造模型槍罪，應係誤載，且此部分
    業經公訴檢察官於本院審理時予以更正為違反槍砲彈藥刀械管制條例第十一條第
    四項未經許可持有改造槍枝罪（參本院九十四年二月二十二日審判筆錄），附此
    指明。爰審酌被告曾因違反槍砲彈藥刀械管制條例案件，經法院判刑二年六月，
    假釋期間仍不知悔改，竟仍無故持有具殺傷力之手槍、子彈，嚴重影響社會治安
    ，本不宜輕縱，姑念其犯後坦承犯行，態度良好及並無持以犯案等一切情狀，量
    處如主文所示之刑，並就科處罰金部分，併予諭知罰金易服勞役之折算標準。又
    扣案之上開改造手槍一支、鑑驗剩餘改造子彈三顆，具有殺傷力均屬違禁物，均
    應依同法第三十八條第一項第一款規定宣告沒收。另送鑑之改造子彈其中一顆及
    被告自行射擊之子彈一顆，分別因試射檢驗完畢及擊發而滅失，毋庸併宣告沒收
    ，附此指明。
三、如不服本判決，應於判決送達後十日內，向本院提出上訴狀。
據上論斷，應依刑事訴訟法第二百七十三條之一第一項、第二百九十九條第一項前段
第三百十條之二、第四百五十四條第二項，修正前槍砲彈藥刀械管制條例第十一條第
四項、第十二條第四項，刑法第十一條前段、第二條第一項但書、第五十五條、第四
十二條第二項、第三十八條第一項第一款，罰金罰鍰提高標準條例第二條，現行法規
所定貨幣單位折算新臺幣條例第二條，判決如主文。
本案經檢察官乙○○到庭執行職務
中　　　華　　　民　　　國　　九十四　　年　　　二　　　月　　二十五　　日
                                  臺灣高雄地方法院刑事第十五庭
                                            法  官  林揚奇
右正本證明與原本無異。
                                            書記官  于耀文
中　　　華　　　民　　　國　　九十四　　年　　　二　　　月　　二十五　　日
附錄法條：
修正前槍砲彈藥刀械管制條例第十一條
未經許可，製造、販賣或運輸第四條第一項第一款所稱其他可發射金屬或子彈具有殺
傷力之各式槍砲者，處五年以上有期徒刑，併科新臺幣一千萬元以下罰金。
未經許可，轉讓、出租或出借前項所列槍砲者，處三年以上十年以下有期徒刑，併科
新臺幣七百萬元以下罰金。
意圖供自己或他人犯罪之用，而犯前二項之罪者，處無期徒刑或七年以上有期徒刑，
併科新臺幣一千萬元以下罰金。
未經許可，持有、寄藏或意圖販賣而陳列第一項所列槍砲者，處一年以上七年以下有
期徒刑，併科新臺幣七百萬元以下罰金。
第一項至第三項之未遂犯罰之。
槍砲彈藥刀械管制條例第十二條
未經許可，製造、販賣或運輸子彈者，處一年以上七年以下有期徒刑，併科新台幣五
百萬元以下罰金。
未經許可，轉讓、出租或出借子彈者，處六月以上五年以下有期徒刑，併科新台幣三
百萬元以下罰金。
意圖供自己或他人犯罪之用，而犯前二項之罪者，處三年以上十年以下有期徒刑，併
科新台幣七百萬元以下罰金。
未經許可，持有、寄藏或意圖販賣而陳列子彈者，處五年以下有期徒刑，併科新台幣
三百萬元以下罰金。
第一項至第三項之未遂犯罰之。
